---
title: "TP2 Doulabe Kossi"
output:
  html_document:
    df_print: paged
---



# 1 Comparaison des intervalles de confiance

## Premier programme
```{r sampling}
n=10; p=0.7; theta=0.07; q=1; kappa=0.02; alpha=0.05

tau = (p*kappa) / (q*theta)

#samples
x = rgamma(n = n , shape = p , rate =  theta)
y = rgamma(n = n, shape = q, rate = kappa)

#
hat_tau = function(x,y){
  tau = mean(x)/mean(y)
  return(tau)
}

#calcul de sigma

hat_sigma = function(x,y){
  hat_sigma2 = (var(x) / mean(y)^2) + ((mean(x)^2)*var(y)/mean(y)^4)
  return(sqrt(hat_sigma2))
}
```

```{r tau_sigma}
hat_tau(x,y)
hat_sigma(x,y)
```

## IC exact
```{r}
ICexact = function(x,y, alpha=alpha, p=p, q=q, tau=NULL){
  hattau = hat_tau(x,y)
  n = length(x)
  q_alpha = qbeta(alpha/2, n*p, n*q)/ (1- qbeta(alpha/2, n*p, n*q))
  q_1_alpha = qbeta(1-alpha/2, n*p, n*q) / (1- qbeta(1-alpha/2, n*p, n*q))
  binf = p*hattau / q_1_alpha
  bsup = p*hattau / q_alpha
  
if(is.null(tau)){
  return(list(binf = binf, bsup = bsup))
}
  else{
    return(list(tau_is_in = (binf < tau)*(tau < bsup), length = bsup - binf))
  }
}
```

```{r IC_exact}
#icexact = ICexact(x,y,alpha, p,q, 2)
#icexact$binf
#icexact$bsup

icexact_tau = ICexact(x,y,alpha, p,q,2)
icexact_tau$tau_is_in
icexact_tau$length
```

## IC approximation normale
```{r}
ICnormal = function(x,y, alpha=alpha, tau=NULL){
  hattau = hat_tau(x,y)
  hatsigma = hat_sigma(x,y)
  n = length(x)
  phi_alpha = qnorm(1-alpha/2)
  binf = hattau - (hatsigma/sqrt(n)) * phi_alpha
  bsup = hattau + (hatsigma/sqrt(n)) * phi_alpha
  
if(is.null(tau)){
  return(list(binf = binf, bsup = bsup))
}
  else{
    return(list(tau_is_in = (binf < tau)*(tau < bsup), length = bsup - binf))
  }
}
```

```{r IC_normal}
icnorm_tau = ICnormal(x,y,alpha,2)
icnorm_tau$tau_is_in
icnorm_tau$length
```

##IC par bootstrap basique
```{r}
ICboot_basic = function(x,y, alpha=alpha, B, tau=NULL){
tau_boot = rep(0, B)
n = length(x)
for(b in 1:B){
  sample_boot = sample(n, size=n, replace = TRUE)
  tau_boot[b] = hat_tau(x[sample_boot], y[sample_boot])
}
tau_boot_ordered = sort(tau_boot)

  hattau = hat_tau(x,y)
  binf = 2*hattau - tau_boot_ordered[ceiling(B*(1-alpha/2))] 
  bsup = 2*hattau - tau_boot_ordered[ceiling(B*(alpha/2))] 
  
if(is.null(tau)){
  return(list(binf = binf, bsup = bsup))
}
  else{
    return(list(tau_is_in = (binf < tau)*(tau < bsup), length = bsup - binf))
  }
}
```

```{r IC_basic}
icbasic_tau = ICboot_basic(x, y,alpha,1000, 2)
icbasic_tau$tau_is_in
icbasic_tau$length
```

## IC percentile
```{r}
IC_percentile = function(x, y, alpha=alpha, B, tau=NULL){
tau_boot = rep(0, B)
n = length(x)
for(b in 1:B){
  sample_boot = sample(n, size=n, replace = TRUE)
  tau_boot[b] = hat_tau(x[sample_boot], y[sample_boot])
}
tau_boot_ordered = sort(tau_boot)

  hattau = hat_tau(x,y)
  binf = tau_boot_ordered[ceiling(B*(alpha/2))]
  bsup = tau_boot_ordered[ceiling(B*(1-alpha/2))] 
   
  
if(is.null(tau)){
  return(list(binf = binf, bsup = bsup))
}
  else{
    return(list(tau_is_in = (binf < tau)*(tau < bsup), length = bsup - binf))
  }
}
```

```{r IC_percentile}
icpercentile_tau = IC_percentile(x,y,alpha,1000, 2)
icpercentile_tau$tau_is_in
icpercentile_tau$length
```

## IC t-bootstrap
```{r}
IC_t_boot = function(x,y, alpha=alpha, B, tau=NULL){
tau_boot = rep(0, B)
S_boot   = rep(0, B)
sigma_boot = rep(0, B)
n = length(x)
hattau   = hat_tau(x,y)
for(b in 1:B){
  sample_boot = sample(n, size=n, replace = TRUE)
  tau_boot[b] = hat_tau(x[sample_boot], y[sample_boot])
  sigma_boot[b]  = hat_sigma(x[sample_boot], y[sample_boot])
  S_boot[b]   = sqrt(n)*(tau_boot[b] - hattau)/sigma_boot[b]
}
S_boot_ordered = sort(S_boot)

  
  hatsigma = hat_sigma(x,y)
      binf = hattau - ((hatsigma/sqrt(n)) * S_boot_ordered[ceiling(B*(1-alpha/2))])
      bsup = hattau - ((hatsigma/sqrt(n)) * S_boot_ordered[ceiling(B*(alpha/2))])
   
  
if(is.null(tau)){
  return(list(binf = binf, bsup = bsup))
}
  else{
    return(list(tau_is_in = (binf < tau)*(tau < bsup), length = bsup - binf))
  }
}
```

```{r IC_tboot}
ictboot_tau = IC_t_boot(x,y,alpha,1000, 2)
ictboot_tau$tau_is_in
ictboot_tau$length
```

## Résumé

```{r Comparaison1}
lines = c("ICexact", "ICnormal", "ICboot_basique", "ICpercentile", "IC_t_boot")
longueur = c(icexact_tau$length, icnorm_tau$length, icbasic_tau$length, icpercentile_tau$length, ictboot_tau$length)

couverture = c(icexact_tau$tau_is_in, icnorm_tau$tau_is_in, icbasic_tau$tau_is_in, icpercentile_tau$tau_is_in, ictboot_tau$tau_is_in) 

res = data.frame(couverture, longueur, row.names = lines)
res
```


## Programme 2

```{r Repeat}
results = function(M, B, tau){
couv_ictboot_tau = rep(0,M) ; long_icexact_tau =rep(0,M)
couv_icexact_tau = rep(0, M); long_icnorm_tau = rep(0,M)
couv_icnorm_tau = rep(0,M); long_icbasic_tau = rep(0,M)
couv_icbasic_tau = rep(0,M); long_icpercentile_tau = rep(0,M)
couv_icpercentile_tau =rep(0,M); long_ictboot_tau = rep(0,M)
    for (m in 1:M){
     x = rgamma(n = n , shape = p , rate =  theta)
     y = rgamma(n = n, shape = q, rate = kappa)

     couv_icexact_tau[m] = ICexact(x, y, alpha, p, q,tau)$tau_is_in
     couv_icnorm_tau[m]  = ICnormal(x, y, alpha,tau)$tau_is_in
     couv_icbasic_tau[m] = ICboot_basic(x, y, alpha, B, tau)$tau_is_in
     couv_icpercentile_tau[m] = IC_percentile(x, y, alpha, B, tau)$tau_is_in
     couv_ictboot_tau[m] = IC_t_boot(x, y, alpha, B, tau)$tau_is_in

     long_icexact_tau[m] = ICexact(x, y, alpha, p, q, tau)$length
     long_icnorm_tau[m]  = ICnormal(x, y, alpha, tau)$length
     long_icbasic_tau[m] = ICboot_basic(x, y, alpha, B, tau)$length
     long_icpercentile_tau[m] = IC_percentile(x,y,alpha, B, tau)$length
     long_ictboot_tau[m] = IC_t_boot(x,y,alpha, B, tau)$length
    }
return(list(couverture = c(mean(couv_icexact_tau), mean(couv_icnorm_tau), mean(couv_icbasic_tau), mean(couv_icpercentile_tau), mean(couv_ictboot_tau)), 
            longueur = c(mean(long_icexact_tau), mean(long_icnorm_tau), mean(long_icbasic_tau), mean(long_icpercentile_tau), mean(long_ictboot_tau))))
}
```

```{r Results}
Couverture_Moyenne = results(1000, 1000, 2)$couverture
Longueur_Moyenne   = results(1000, 1000, 2)$longueur
comparaison = data.frame(Couverture_Moyenne, Longueur_Moyenne, row.names = lines)
comparaison
```

On voit que sur 1000 intervalles de confiance de chaque méthode, les intervalles de confiance IC par approximation normale et IC par bootstrap basique présentent les plus petites longueurs  mais $\tau$ ne se trouve pas entre les bornes (couverture moyenne nulle). En revanche, les trois autres types d'intervalles, IC exact, IC du percentile et IC par t-boostrap ont des couvertures moyennes non nulles. Ce qui signifie que pour chacun de ces trois intervalles, $\tau$ s'est retrouvé entre les bornes inférieures et supérieures de l'intervalle.  En ce qui concerne les longueurs moyennes de ces trois intervalles, l'IC du t-bootstrap présente la plus grande valeur moyenne.

En résumé, vu la couverture moyenne et la longueur moyenne des intervalles, l'on pourrait dire que l'IC du t-bootstrap est la meilleure méthode.
